# 请教陈版主：关于融资租赁初始确认费用的口径

提问人：zxlohyeah 时间：2017-03-30 17:43:35
请问融资租赁合同签订时，出租方可否将销售人员的提成作为初始确认费用入账？根据准则的规定，初始直接费用是指租赁双方在租赁谈判和签订租赁合同过程中发生的，可归属于租赁项目的相关费用，主要包括手续费、律师费、差旅费、印花税等。那么销售人员的提成是不是也算可直接归属于租赁项目的相关费用？

回答人：chenyiwei
不可以。应直接计入销售费用处理。另外，对于其他“租赁双方在租赁谈判和签订租赁合同过程中发生的，可归属于租赁项目的相关费用”的项目范围，也应当从严限制。